【裁判字號】    89,訴,2098
【裁判日期】    890908
【裁判案由】    清償借款
【裁判全文】
臺灣高雄地方法院民事判決  八十九年度訴字第二○九八號
    原      告  保證責任高雄市第三信用合作社
    法定代理人  丙○○
    訴訟代理人  丁○○
    被      告  乙○○
    兼訴訟代理人甲○○
右當事人間請求清償借款事件，本院判決如左：
    主    文
被告應給付原告新台幣貳佰壹拾萬零貳佰貳拾玖元，及其中新台幣壹佰捌拾捌萬肆仟
參佰柒拾壹元自民國八十九年三月二十三日起至清償日止，按週年利率百分之九點六
二五計算之利息，並按上開利率百分之二十計算違約金。
訴訟費用由被告負擔。
本判決於原告各以新台幣壹佰零伍萬元為被告乙○○、甲○○擔保後，得假執行。
    事    實
甲、原告方面：
一、聲明：求為判決除假執行擔保金額外，如主文所示。
二、陳述略稱：被告乙○○、甲○○於民國八十五年七月五日共同向原告借用新台幣
    （下同）四百二十萬元，約定自八十五年七月五日起至八十六年七月五日止，到
    期一次清償，利息按年息百分之八點六二五計算，並隨原告基本放款利率加碼百
    分之一點０二五機動調整，按月於五日清償，如未按期給付，即喪失期限利益，
    全部債務視為到期，如逾期清償，在六個月以內者，另按上開利率百分之十，超
    過六個月以上者，按上開利率百分之二十計付違約金。詎被告利息僅較至八十六
    年三月二十二日，經就被告甲○○提供之不動產聲請拍賣部分受償外，尚欠如主
    文所示之本利及違約金迄未清償，屢向被告催討，均置之不理，為此提起本件訴
    訟。
三、證據：提出約定書三紙、借據及本院民事執行處八十七年執字第二六六六六號分
    配表各一件為證。
乙、被告方面：
一、聲明：請求駁回原告之訴。
二、陳述略稱：對於原告上開主張不爭，然以經濟困難請求少付款項抗辯。
    理    由
二、本件原告主張：被告乙○○、甲○○於八十五年七月五日共同向原告借用四百二
    十萬元，約定自八十五年七月五日起至八十六年七月五日止，到期一次清償，利
    息按年息百分之八點六二五計算，並隨原告基本放款利率加碼百分之一點０二五
    機動調整，按月於五日清償，如未按期給付，即喪失期限利益，全部債務視為到
    期，如逾期清償，在六個月以內者，另按上開利率百分之十，超過六個月以上者
    ，按上開利率百分之二十計付違約金。詎被告利息僅較至八十六年三月二十二日
    ，經就被告甲○○提供之不動產聲請拍賣部分受償外，尚欠如主文所示之本利及
    違約金迄未清償之事實，已據其約定書三紙、借據及本院民事執行處八十七年執
    字第二六六六六號分配表各一件為證，核屬相符，且為被告不爭。至被告雖以上
    開情詞抗辯，然此係履行問題，尚難執為有利於被告之認定，堪信原告主張為真
    實。
三、從而原告依消費借貸請求被告給付借款貳佰壹拾萬零貳佰貳拾玖元，及其中壹佰
    捌拾捌萬肆仟參佰柒拾壹元自八十九年三月二十三日起至清償日止，按週年利率
    百分之九點六二五計算之利息，並按上開利率百分之二十計算違約金，即屬正當
    ，應予准許。
四、原告陳明願供擔保，請求宣告假執行，核無不合，茲酌定擔保金額，予以准許。
五、據上結論，本件原告之訴為有理由，依民事訴訟法第七十八條、第八十五條第一
    項前段、第三百九十條第二項，判決如主文。
中      華      民      國    八十九    年      九      月      八      日
                              臺灣高雄地方法院民事第二庭
~B法      官  黃國川
右為正本係照原本作成。
如對本判決上訴，須於判決送達後廿日內向本院提出上訴狀。
中      華      民      國    八十九    年      九      月      八      日
~B法院書記官  胡淑芳


司法院資訊處製作；財團法人民間司法改革基金會備份。
